CURRICULUM VITAE FRANCISCO MIGUEL IBARRA



<u>Contador Público</u>: Orientado al liderazgo de construcción de equipos en la gestión administrativa-financiera, con una visión innovadora en los procesos de la organización, que impacten en los resultados la compañía y sus beneficiarios. Mi desarrollo laboral me ha permitido un expertiz muy amplio, en diversas organizaciones del ámbito público y privado, como ser: **Municipalidad de Campana, Municipal de Vicente López, Hospital Municipal Dr. Bernardo Houssay, Nación Servicios S.A.** (Grupo Banco Nación Argentina, con la Tarjeta SUBE), Fleet -BankBoston y en Mastercard International y Kodak Argentina S.A.

PRINCIPALES LOGROS

- ➤ Liderar el Proceso de Reingeniería en el BankBoston para Argentina y Uruguay, con a través de la Metodología CCMP Commodity Cost Management Process Con Ahorros de Aprox. u\$s 100.000.000.- para el periodo 1999-2001
- Miembro del equipo del proyecto S.U.B.E. (Sistema Único de Boleto Electrónico), que fue una solución innovadora que facilito la vida más de 11.000.000 de personas, que son usuarias a diario del sistema metropolitano de trenes, subtes y ómnibus.

TRAYECTORIA LABORAL

Posición Actual:

Consultor Externo en Ministerio de Desarrollo Humano y Habitat - CABA

Consulting FMI & Asociados - Profesional Independiente -. Desde 01-02-2020 hasta la Actualidad Desrrollo de Protocolos en áreas Administrativas De Salud y Hogares de Adultos Mayores para mitigar el Covid-19.

Posiciones Anteriores:

<u>Municipalidad de Campana: Subsecretario de Recursos Humanos y Administración Financiera desde 30-06-18 al 31-12-19</u>

Me desempeñaba como Subsecretario de Recursos Humanos y Administración Financiera Hacienda en la **Municipal de Campana**, donde mi misión era diseñar, proponer y coordinar la ejecución de políticas de recursos humanos, desarrollo integral de la carrera administrativa y capacitación de los recursos humanos del Municipio.

Municipalidad de Campana: Secretario de Economía y Hacienda: Desde 10-12-15 a 30-06-18

Corresponde a la Secretaría de Economía y Hacienda asistir al Jefe de Gabinete en todo lo inherente a sus competencias de la Control y Ejecución del Presupuesto Anual de Ingresos y Egresos.

<u>Municipalidad de Vicente López: Secretaría de Seguridad - Director General de Administración: Desde 01-12-2014 al 09-12-15</u>

CURRICULUM VITAE FRANCISCO MIGUEL IBARRA

Responsable de Administrar las Compras y Contrataciones de la Secretaria de Seguridad, Subsecretaria de Transito y Defensa Civil de la Comuna de Vicente López,

<u>Municipalidad de Vicente López: Director de Programación y Seguimiento de Compras: Desde 01-01-2013</u> al 30-11-14

Responsable de liderar proyectos que tenga como objetivo la económica de escala en las compras no productivas y asociar cada proyecto nuevo con el desarrollo de nuevos proveedores que permitan mejor la calidad y las tarifas del mercado.

Hospital Municipal Vte. López - Dr. Bernardo Houssay (Desde 10-12-2011 a 30-11-2012)

Director General de Administración. Responsable de liderar la administración y gestión del principal hospital del municipio.

GRUPO BANCO NACION - Nación Servicios S. A. (Desde 01-11-2006 hasta el 30-09-2011)

Líder del Equipo de Compras y Contrataciones para el Proyecto S.U.B.E. Sistema Único de Boleto Electrónico, *FibarraConsulting & Asociados* (Desde 01-04-2002 hasta el 30-10-2006)

Coaching para implementar las nuevas normas y políticas emitidas por la U.I.F. (Unidad de Información Financiera) sobre la Ley nro. 25.246 Encubrimiento y Lavado de Activos de Origen Delictivo en los sujetos alcanzados y la Ley nro. 26268 sobre Asociaciones Ilícitas de Terroristas y Financiación del Terrorismo.

BANKBOSTON (Desde 01-01-99 al 31-03-2002) -Servicios Bancarios

Gerente de Abastecimientos, Logística y Servicios Administrativos

MASTERCAR INTERNATIONAL-FIRST DATA (14-04-85/30-09-98)

Administración de Medios de Pagos (Tarjeta de Crédito, Tickets Canastas, etc.)

Gerente de Servicios Administración, Abastecimientos y Logística-(15-04-92/30-09-98)

Jefe de Dpto. de Auditoria Operativa (14-04-85/14-04-92)

INDUSTRIAS BENDIX S.A.

Metalúrgica de Auto partes

Jefe de Dpto. de Contabilidad de Costos (08-12-83/10-04-85)

KODAK ARGENTINA S.A.

Comercialización de Productos Fotográficos y Laboratorio de Películas.

Ultimo Cargo: Senior en el Dpto. de Auditoria Interna (01-04-78/04-12-83)

ESTUDIOS

Contador Público, 1990 Universidad de Buenos Aires - Facultad de Ciencias Económicas

CURSOS COMPLEMENTARIOS

Strategic Management- The Wharton School- Harbir Singh

Benchmarking Estratégico- KPMG Consultores

La Revolución de Los Costos - HSM- John Shank

Efficient Chargeback Processing-Mastecard University-Miami y New York

Negociación Efectiva-Seminarium-Harvard Business School - James Sabenius

IDIOMA

Inglés-Bueno

COMPUTACIÓN

Administración fluida de Microsoft Office: Visio, Word, Excel, Powerpoint, Flowchart, Project Microsoft

DATOS PERSONALES

63 años de edad, Casado y con 2 hijos. CUIT : 20-12546653-3

Francisco Miguel Ibarra – Hilarión de la Quintana 1415/17 – Florida Pcia. de Bs. As. (1602)